臺灣臺南地方法院刑事判決　　　　　　　94年度簡上字第15號
上　訴　人　臺灣台南地方法院檢察署檢察官
被　　　告　甲○○
　　　　　　　　　　現於台南看守所羈押中
右列上訴人因被告竊盜案件，不服本院刑事簡易庭九十三年度簡
字第二六四０號中華民國九十三年十二月六日第一審判決（聲請
簡易判決處刑書案號：九十三年度偵字第一０五七三號），提起
上訴，及聲請併案審理（九十四年度偵字第六二五號），被告就
犯罪事實為有罪之陳述，本院裁定進行簡式審判程序，又本院管
轄之第二審合議庭認本件有刑事訴訟法第四百五十二條之情形，
逕依通常程序為第一審判決如下：
    主  文
原判決撤銷。
甲○○共同連續攜帶兇器竊盜，累犯，處有期徒刑拾月。
    事實及理由
一、本件犯罪事實：甲○○前因違反毒品危害防制條例案件，經
    臺灣高雄地方法院判處有期徒刑八月確定，並接續前案毒品
    案件之執行，而於民國九十二年九月二十一日縮短刑期執行
    完畢。詎甲○○猶不知警惕，竟自己一人分別與己○○（業
    經判決確定）或姓名、年籍不詳、綽號「阿偉」、「長腳」
    之成年男子，共同基於意圖為自己不法所有之概括犯意聯絡
    ，連續於：(一)九十三年十月十一日晚上八時五十分許，在臺
    南縣永康市○○○路三五０號地下一樓「家樂福大賣場」內
    之菸酒販賣區，先由己○○把風；甲○○竊取七星牌香菸三
    條，計值新台幣（下同）一千四百四十一元，藏置於外套內
    ，再由甲○○把風；己○○竊取大衛杜夫牌香菸三條，計值
    一千六百九十五元，藏置於外套內，二人得手後，於離開結
    帳櫃臺時，為「家樂福大賣場」職員劉長春發覺報警查獲，
    並扣得七星牌香菸三條及大衛杜夫牌香菸三條；(二)九十三年
    十一月二日下午二時五十三分許，己○○騎乘車牌號碼ＴＭ
    Ｂ—８７９號機車搭載甲○○，途經臺南縣永康市○○路五
    八０號前，見戊○○所有之車牌號碼ＴＯ—４８９１號自小
    客車停放該處，旋由甲○○持客觀上可當兇器使用之螺絲起
    子，破壞該車左後車窗後，進入車內竊取皮包一只（內有六
    百元及身分證、汽車駕駛執照、機車駕駛執照、郵局金融卡
    、全民健康保險卡各一張）；己○○則在旁把風，得手後駕
    車逃逸。嗣於九十三年十一月十二日下午二時二十五分許，
    為警循線查獲，並扣得戊○○所有之身分證、汽車駕駛執照
    、機車駕駛執照、郵局金融卡、全民健康保險卡各一張；(三)
    九十三年十月二十八日下午六時三十五分許，由「阿偉」騎
    乘車牌號碼ＴＭＢ—八七九號機車搭載甲○○，至臺南市○○路四五八號卓世宗所開設之「虹勝通訊行」，由「阿偉」
    在外把風接應，甲○○則進入「虹勝通訊行」，趁人不注意
    之際，竊取西門子廠牌ＳＬ５５型式手機及ＯＫＷＡＰ廠牌
    Ｓ７６２型式手機各一支，得手後駕車逃逸，並將竊得之上
    開手機二支賣予綽號「中義」之姓名、年籍不詳之人；(四)九
    十三年十二月十四日上午七時五十五分許，在臺南市○○路
    六三八號乙○所開設之「鹽酥雞店」，由綽號「長腳」之人
    騎乘機車在外把風，甲○○則趁乙○不注意之際，竊取攤架
    上放置硬幣、紙鈔之塑膠籃二只及四千餘元，得手後駕車逃
    逸；(五)九十三年十二月二十二日下午六時許，在臺南市○○○街六六號前，竊走庚○○所有車牌號碼ＳＸＭ—七二二號
    機車，作為自己交通工具使用，嗣於九十三年十二月二十八
    日下午三時五十分許，在臺南市○○路與凱旋路口為警查獲
    ，並扣得上開機車一輛；(六)九十四年六月二十三日上午某時
    許，在臺南市○○路○段一四五號前，竊走丁○○所有停放
    於該處之車牌號碼ＶＧＹ—二三九號機車，作為交通工具使
    用。嗣於九十四年七月五日凌晨一時五十分許，在臺南市○○路六二一巷口為警查獲，並扣得上開機車。
二、上開事實有下列證據足資證明：
    １被告甲○○自白。
    ２共犯己○○之供述。
    ３告訴代理人即家樂福大賣場職員劉長春及被害人戊○○、
      卓世宗、乙○、庚○○、丁○○於警詢時之指訴。
    ４路口監視器翻拍照片二張。
    ５扣押書及贓物認領保管單各四紙。
    ６車籍竊盜、車牌失竊資料個別查詢報表及車籍作業系統—
      查詢認可資料各三紙。
    綜上，被告自白與事實相符，應可採信。本案事證明確，被
    告竊盜犯行堪以認定。
三、按刑法第三百二十一條第一項第三款之攜帶兇器加重竊盜罪
    ，係以行為人攜帶兇器竊盜為其加重條件，此所謂兇器，其
    種類並無限制，凡客觀上足對人之生命、身體、安全構成威
    脅，具有危險性之兇器均屬之，且祇須行竊時攜帶此種具有
    危險性之兇器為已足，並不以攜帶之初有行兇之意圖為必要
    （最高法院七十九年台上字第五二五三號判例參照）。上開
    犯罪事實(二)所示時地，被告持客觀上可當兇器使用之螺絲起
    子一支，雖未扣案，但被告已於本院供稱係鐵製一字螺，有
    本院審判筆錄可稽，該螺絲起子自屬客觀上對人之生命、身
    體、安全構成威脅，具有危險性之兇器。是甲○○持該螺絲
    起子破壞被害人戊○○所有車輛之車窗行竊，並由共犯己○○把風之行為，自該當刑法第三百二十一條第一項第三款之
    攜帶兇器加重竊盜罪。核被告甲○○就上開犯罪事實(一)、(三)
    、(四)、(五)、(六)所為，係犯刑法第三百二十條第一項之普通竊
    盜罪；就上開犯罪事實(二)所為，係犯刑法第三百二十一條第
    一項第三款之攜帶兇器竊盜罪。被告甲○○與己○○、「阿
    偉」、「長腳」分別就犯罪事實(一)、(三)、(四)部分具有犯意聯
    絡及行為分擔，為共同正犯。又被告甲○○先後六次竊盜犯
    行，時間緊接，方法相同，觸犯構成要件相同之罪名，顯係
    基於概括犯意反覆為之，應依連續犯之規定，以攜帶兇器竊
    盜罪論以一罪，並依法加重其刑。又被告甲○○有如事實欄
    所載之前案科刑及執行紀錄，有卷附臺灣高等法院被告全國
    前案紀錄表可按，其受有期徒刑之執行完畢，五年以內再犯
    有期徒刑以上之罪，為累犯，應依刑法第四十七條之規定遞
    加重其刑。公訴人雖未就犯罪事實(二)至(六)部分之竊盜犯行提
    起公訴，惟上開部分與經起訴論罪科刑之犯罪事實(一)部分之
    竊盜犯行，既有連續犯之裁判上一罪關係，業如前述，自為
    起訴之效力所及，復經公訴人移送併辦，本院自得併予審理
    ，附此敘明。原審以被告犯行明確，依法論罪科刑，原非無
    見，惟被告甲○○就犯罪事實(二)至(六)部分之竊盜犯行，原審
    未及一併審結，容有未洽，公訴人上訴指摘原判決就此部分
    未一併審酌為有理由，應由本院將原判決撤銷改判。爰審酌
    被告甲○○均正值年輕力壯且四肢健全具完全之謀生能力，
    竟不思憑己力賺取財物，於短暫之一個月內，即犯下數起竊
    盜案件，顯然欠缺法紀觀念，及其犯後坦承犯行、尚有悔意
    等一切情狀，量處如主文所示之刑。另被告甲○○所有供本
    件犯罪所用之工具螺絲起子一支，業已丟棄，為被告甲○○
    供承在卷，又未經扣案，為免沒收執行困難，爰不為沒收之
    諭知，附此敘明。
四、按對於簡易判決之上訴，準用刑事訴訟法第三編第一章及第
    二章之規定，管轄第二審之地方法院合議庭受理簡易判決上
    訴案件，應依通常程序審理，其認案件有刑事訴訟法第四百
    五十二條之情形者，應撤銷原判決，逕依通常程序為第一審
    判決，此為法院辦理刑事訴訟簡易程序案件應行注意事項第
    十四項所明定。本件被告甲○○既經判處有期徒刑十月，且
    未宣告緩刑之判決，則公訴人聲請簡易判決處刑中被告所犯
    之罪，顯不合刑事訴訟法第四百四十九條所定得以簡易判決
    處刑之案件，爰依同法第四百五十二條之規定，逕依通常程
    序為第一審判決。
據上論斷，應依刑事訴訟法四百五十五條之一第一項、第三項、
第四百五十二條、第三百六十九條第一項前段、第三百六十四條
、第二百七十三條之一第一項、第二百九十九條第一項前段，刑
法第二十八條、第五十六條、第三百二十一條第一項第三款、第
四十七條，判決如主文。
本案經檢察官丙○○到庭執行職務
中　　華　　民　　國　　94　　年　　12　　月　　22 　日
　　　　　　刑事第一庭    審判長法  官   陳振謙
                                法  官   鍾邦久
                                法　官　 王慧娟
以上正本證明與原本無異。
如不服本判決，應於判決送達後10日內，向本院提出上訴狀。
　　　　　　　　　　　　　　　　書記官　黃淑櫻
中　　華　　民　　國　　94　　年　　12　　月　　23　　日
